臺灣屏東地方法院刑事判決　　　　　　　 96年度易字第470號
公　訴　人　臺灣屏東地方法院檢察署檢察官
被　　　告　甲○○
上列被告因竊盜案件，經檢察官提起公訴（96年度偵字第3073號）
，被告於準備程序中先就被訴事實為有罪之陳述，本院合議庭裁
定改依簡式審判程序審理，判決如下：
    主  文
甲○○共同攜帶兇器踰越安全設備竊盜，處有期徒刑拾月。如附
表一所示之物沒收。
    事  實
一、甲○○與丙○○（待緝獲後另行審結）共同基於意圖為自己
    不法所有之犯意聯絡，於民國96年5 月7 日上午5 時許，共
    乘車牌號碼PHZ-539 號機車，並由甲○○攜帶如附表1 編號
    1 至編號5 所示、丙○○攜帶如附表2 編號1 至編號5 所示
    之客觀上得以危害人之生命、身體、安全，可供兇器使用之
    油壓剪、老虎鉗、板手、螺絲起子、斜口鉗、剪刀、及美工
    刀，前往乙○○所經營位於屏東縣潮州鎮○○里○○路429
    號之10之建穎實業社辦公傢俱工廠（無人居住在內），由丙○○將遮蔽鐵捲門上方缺口作為安全設備之鐵片移開並攀越
    進入工廠內，再開啟鐵捲門旁之小門使甲○○進入後，甲○○即至該處2 樓、丙○○則在該處1 樓，持各自攜帶之油壓
    剪，剪斷工廠內之電纜線，竊取乙○○所有之工業用電纜線
    2 條（長度各為7 公尺及10.1公尺）得手。嗣經乙○○到場
    發覺有異報警處理，當場查獲甲○○，並扣得甲○○所有，
    及丙○○所攜帶（不能證明為其所有）且供竊盜犯罪所用之
    工具（物品名稱及數量分別詳如附表1 及附表2 所示）及菜
    刀2 支，暨上開電纜線2 條（嗣已發還乙○○），丙○○則
    趁隙逃逸。
二、案經屏東縣警察局潮州分局報請臺灣屏東地方法院檢察署檢
    察官偵查起訴。
    理  由
一、本件被告甲○○所為係犯死刑、無期徒刑、最輕本刑為3 年
    以上有期徒刑以外之罪，其於本院審判程序中就被訴事實為
    有罪之陳述，經法官告知簡式審判程序之旨，並聽取公訴人
    、被告之意見後，本院合議庭依刑事訴訟法第273 條之1 第
    1 項規定，裁定由受命法官獨任進行審判程序，並依同法第
    273 條之2 、第159 條第2 項之規定，不適用傳聞法則有關
    限制證據能力之相關規定，合先敘明。
二、上開犯罪事實業據被告甲○○坦承不諱，核與被害人乙○○
    警詢中證述失竊之情節及證人潘文祥警詢中證述上開機車係
    同案被告丙○○向其借用等情互核相符，且有贓物認領保管
    單及車籍查詢－基本資料詳細畫面各1 紙、照片10幀及遠傳
    電信股份有限公司96年7 月2 日函覆被告甲○○使用之手機
    門號0000000000號通聯紀錄附卷可稽，復有菜刀2 支、如附
    表1 及附表2 之工具扣案可佐，足認被告甲○○之任意性自
    白核與事實相符，本件事證明確，被告甲○○犯行洵堪認定
    。
三、按刑法第321 條第1 項第3 款之攜帶兇器竊盜罪，係以行為
    人攜帶兇器竊盜為其加重條件，此所謂兇器，其種類並無限
    制，凡客觀上足對人之生命、身體、安全構成威脅，具有危
    險性之兇器均屬之，且祇須行竊時攜帶此種具有危險性之兇
    器為已足，並不以攜帶之初有行兇之意圖為必要（最高法院
    79年度台上字第5253號判例意旨參照）。查本件被告甲○○
    與同案被告丙○○為上開竊盜犯行時，甲○○及丙○○各自
    攜帶之如附表1 編號1 至編號5 ，及附表2 編號1 至編號5
    之油壓剪、老虎鉗、板手、螺絲起子、斜口鉗、剪刀、美工
    刀，均係鐵製堅硬之物，且具相當之長度，有照片1 幀附卷
    可佐，以之攻擊於人，於客觀上足以對他人之生命、身體造
    成傷害，自屬兇器。又被告丙○○將遮蔽鐵捲門上方缺口作
    為安全設備之鐵片移開並攀越進入工廠內，再開啟鐵捲門旁
    之小門使甲○○進入以竊取電纜線，其竊盜之手段，已使乙○○所設置鐵片安全設備，失其防閑之效用，與刑法第32 1
    條第1 項第2 款所定之加重情形相當。核被告甲○○所為，
    係犯刑法第321 條第1 項第2 款、第3 款之攜帶兇器踰越安
    全設備竊盜罪（起訴書漏未論及刑法第321 條第1 項第2款
    部分，容有未洽，惟業經公訴檢察官於96年7 月18日當庭補
    充更正，附此敘明）。被告甲○○與同案被告丙○○就上開
    犯行，有犯意聯絡及行為分擔，為共同正犯。審酌被告甲○○正值壯年，不思己力獲取所需，為圖不勞而獲而犯罪，且
    持兇器竊盜，所生危害非輕，並有強盜、違反懲治盜匪條例
    及竊盜等前科，有臺灣高等法院被告前案紀錄表1 紙附卷可
    參，素行不佳，惟念其所得財物價值非鉅及犯後坦承犯行，
    態度尚佳等一切情狀，量處如主文所示之刑。另扣案如附表
    編號1 所示之物，為被告甲○○所有，且係供本件犯罪所用
    之物，已據被告甲○○供述在卷（見本院卷第43頁），爰依
    刑法第38條第1 項第2 款宣告沒收。至附表2 所示之物雖經
    被告甲○○供稱係同案被告丙○○攜至現場供犯罪所用，惟
    尚無證據證明係丙○○所有；另扣案之菜刀2 支，則係原放
    置於工廠內之物，亦經被告甲○○供陳在卷，依法均不得併
    予沒收之諭知，附此敘明。
據上論斷，應依刑事訴訟法第273 條之1 第1 項、第299 條第1
項前段、刑法第28條、第321 條第1 項第2 款、第3 款、第38條
第1 項第2 款，判決如主文。
本案經檢察官林吉泉到庭執行職務。
中　　華　　民　　國　　96　　年　　8 　　月　　15　　日
                  刑事第三庭    法  官  林雅莉
以上正本證明與原本無異。
如不服本判決應於收受本判決送達後10日內向本院提出上訴書狀
，其未敘述上訴理由者，並得於提起上訴後10日內向本院補提理
由書狀（均須按他造當事人之人數附繕本）「切勿逕送上級法院
中　　華　　民　　國　　96　　年　　8 　　月　　15　　日
                                書記官  黃佳惠
附錄本件判決論罪科刑法條：
中華民國刑法第321條第1項第2款、第3款
犯竊盜罪而有左列情形之一者，處 6 月以上、 5 年以下有期徒
刑：
二  毀越門扇、牆垣或其他安全設備而犯之者。
三  攜帶兇器而犯之者。
附表一：
┌──┬─────────────┬───────────────┐
│編號│扣案物品名稱、數量        │  備        註                │
├──┼─────────────┼───────────────┤
│  1 │油壓剪1 支（較大、紅色握把│被告甲○○所有，且供犯罪所用之│
│    │）                        │物。                          │
├──┼─────────────┼───────────────┤
│  2 │老虎鉗1支（較小者）       │同  上                        │
├──┼─────────────┼───────────────┤
│  3 │斜口鉗1支                 │同  上                        │
├──┼─────────────┼───────────────┤
│  4 │螺絲起子1支               │同  上                        │
├──┼─────────────┼───────────────┤
│  5 │美工刀2支（紫色及紅色）   │同  上                        │
├──┼─────────────┼───────────────┤
│  6 │手電筒1支                 │同  上                        │
├──┼─────────────┼───────────────┤
│  7 │砂糖袋10只                │同  上                        │
└──┴─────────────┴───────────────┘
附表二：
┌──┬─────────────┬───────────────┐
│編號│扣案物品名稱、數量        │  備        註                │
├──┼─────────────┼───────────────┤
│  1 │油壓剪1支（較小者）       │丙○○所攜帶之物              │
├──┼─────────────┼───────────────┤
│  2 │老虎鉗1支（較大者）       │同  上                        │
├──┼─────────────┼───────────────┤
│  3 │剪刀1支                   │同  上                        │
├──┼─────────────┼───────────────┤
│  4 │板手3支                   │丙○○所攜帶之物（起訴書及臺灣│
│    │                          │屏東地方法院檢察署之扣押物品清│
│    │                          │單僅列1支，漏列另2支）        │
├──┼─────────────┼───────────────┤
│  5 │美工刀2支（黑黃色及橙色） │丙○○所攜帶之物              │
├──┼─────────────┼───────────────┤
│  6 │三用電錶1個               │同  上                        │
├──┼─────────────┼───────────────┤
│  7 │背包1只                   │同  上                        │
└──┴─────────────┴───────────────┘
